【裁判字號】    98,易,306
【裁判日期】    981215
【裁判案由】    妨害自由
【裁判全文】
臺灣臺東地方法院刑事判決               98年度易字第306號
公  訴  人  臺灣臺東地方法院檢察署檢察官
被      告  丁○○
上列被告因妨害自由案件，經檢察官提起公訴（98年度偵字第
1667號），被告於準備程序中為有罪之陳述，經本院合議庭裁定
以簡式審判程序審理，判決如下：
    主  文
丁○○以加害生命、身體之事，恐嚇他人致生危害於安全，累犯
，處拘役肆拾日，如易科罰金，以新臺幣壹仟元折算壹日。
    犯罪事實
一、丁○○曾於民國95年間因竊盜案件，經本院以96年度成簡字
    第7號判決判處有期徒刑6月，復經本院以96年度聲減字第
    415號裁定減為有期徒刑3月確定；又於96年間因違反槍砲彈
    藥刀械管制條例案件，經本院以97年度訴字第14號判決判處
    有期徒刑1年6月，減為有期徒刑9月，嗣由最高法院以97年
    度臺上字第4686號判決上訴駁回確定，另經本院以97年度聲
    字第339號裁定定應執行刑為有期徒刑11月確定，而於98年6
    月29日縮刑期滿執行完畢，猶不知悔改，於98年8月26日晚
    上10時許，在其女友陳依鈴之父母丙○○、甲○○位於臺東
    縣東河鄉都蘭村都蘭292號之住處前，因與陳依鈴間之感情
    糾紛及小孩監護權事由而與丙○○、甲○○發而生爭執，詎
    丁○○竟心生不滿，基於恐嚇危害安全之犯意，先點燃鞭炮
    擲向在場之丙○○，並接續向在場之丙○○及甲○○恫嚇稱
    ：「你女兒不出面，我會一天到晚到你家找麻煩」、「我晚
    一點還會拿槍來，我不會讓你們好過」等語，以上開加害生
    命、身體之事恐嚇丙○○及甲○○，致丙○○及甲○○均心
    生畏怖而生危害於安全。
二、案經丙○○、甲○○訴由臺東縣警察局成功局報請臺灣臺東
    地方法院檢察署檢察官偵查起訴。
    理  由
一、本件被告丁○○所犯係死刑、無期徒刑或最輕本刑為3年以
    上有期徒刑或高等法院管轄第一審案件以外之罪，其於準備
    程序進行中，先就被訴事實為有罪之陳述，經本院告知簡式
    審判程序之旨，並聽取檢察官及被告之意見後，經合議庭裁
    定由受命法官獨任進行簡式審判程序，是依刑事訴訟法第
    273條之2規定，本件之證據調查，不受同法第159條第1項、
    第161條之2、第161條之3、第163條之1及第164條至第170條
    規定之限制，合先敘明。
二、上揭犯罪事實，業據被告於本院審理中坦白承認（見本院卷
    第21、28頁），核與證人即告訴人丙○○、甲○○、證人吳
    龍星、鄭來福於警詢中所指訴其等遭被告恐嚇之情節相符（
    見警卷第6至15頁），並有臺東縣警察局成功分局都蘭派出
    所受理各類案件紀錄表、刑案現場測繪圖及現場照片4張等
    件在卷可稽（見警卷第21至23頁），足徵被告上開任意性自
    白與事實相符。本件事證明確，被告犯行洵堪認定，應依法
    論科。
三、按刑法上所謂恐嚇，祇須行為人以足以使人心生畏怖之情事
    告知他人即為已足，其通知危害之方法並無限制，凡一切以
    直接之言語、舉動，或其他足使被害人理解其意義之方法或
    暗示其如不從將加危害，而使被害人心生畏怖者，均應包括
    在內。而該言語或舉動是否足以使他人生畏怖心，應依社會
    一般觀念衡量之，如行為人之言語、舉動，依社會一般觀念
    ，均認係惡害之通知，而足以使人生畏怖心時，即可認屬恐
    嚇（最高法院22年上字第1310號判例、73年度臺上字第1933
    號判決、84年度臺上字第813號判決可資參照）。查被告先
    點燃鞭炮擲向在場之告訴人丙○○，並接續向在場之告訴人
    丙○○及甲○○同時恫嚇稱：「你女兒不出面，我會一天到
    晚到你家找麻煩」、「我晚一點還會拿槍來，我不會讓你們
    好過」等語，衡諸社會一般觀念，此種語言與肢體上之威嚇
    及舉動，足令一般人感覺生命及身體法益受到威脅，其行為
    於客觀上已可認屬惡害之通知，並達足使人心生畏怖之程度
    。況告訴人二人當時確有心生恐懼之感，是即便被告主觀上
    並無實現上開恐嚇言語之意，仍無礙於其恐嚇犯行之成立。
    核被告所為，係犯刑法第305條之恐嚇危害安全罪。又其於
    上揭時、地先後以上開舉動及言詞恐嚇告訴人二人之行為，
    均係於密切接近之時、地實行，侵害同一之法益，各行為之
    獨立性極為薄弱，依一般社會觀念難以強行分離，應視為數
    個舉動之接續施行，包括於一行為予以評價，為接續犯，應
    論以一罪。又其以一恐嚇行為同時危害告訴人丙○○、甲○○之生命、身體安全，為想像競合犯，應依刑法第55條之規
    定，從一重之恐嚇危害安全罪處斷。又其曾於95年間因竊盜
    案件，經本院以96年度成簡字第7號判決判處有期徒刑6月，
    復經本院以96年度聲減字第415號裁定減為有期徒刑3月確定
    ；又於96年間因違反槍砲彈藥刀械管制條例案件，經本院以
    97年度訴字第14號判決判處有期徒刑1年6月，減為有期徒刑
    9月，嗣由最高法院以97年度臺上字第4686號判決上訴駁回
    確定，另經本院以97年度聲字第339號裁定定應執行刑為有
    期徒刑11月確定，而於98年6月29日縮刑期滿執行完畢，此
    有臺灣高等法院被告前案紀錄表附卷可考，其前曾受有期徒
    刑之執行完畢，於5年以內故意再犯本件最重本刑為有期徒
    刑以上之罪，為累犯，應依刑法第47條第1項之規定加重其
    刑。爰審酌被告不思以溝通或民事訴訟途徑解決其與陳依鈴
    間之感情糾紛與子女監護問題，即接續以上開加害生命、身
    體之事恐嚇他人之手段，致告訴人等均心生畏怖而生危害於
    安全，且對社會風氣產生不良影響，惟念及其於犯後尚能坦
    承犯行，態度非惡，且告訴人等亦均於98年12月8日當庭表
    示願意原諒被告，此有本院準備程序筆錄在卷可參，兼衡酌
    其品行、犯罪動機、目的、手段、生活狀況、智識程度、犯
    罪所得之利益及所生之損害等一切情狀，量處如主文所示之
    刑，並諭知易科罰金之折算標準。
據上論斷，應依刑事訴訟法第273條之1第1項、第299條第1項前
段，刑法第305條、第47條第1項、第41條第1項前段，刑法施行
法第1條之1第1項、第2項前段，判決如主文。
本案經檢察官乙○○到庭執行職務。
中    華    民    國    98    年    12    月    15    日
                  刑事第三庭  法  官  彭凱璐
以上正本證明與原本無異。
如不服本判決應於收受送達後10日內向本院提出上訴書狀，並應
敘述具體理由；其未敘述上訴理由者，應於上訴期間屆滿後20日
內向本院補提理由書（均須按他造當事人之人數附繕本）。「切
勿逕送上級法院」。告訴人或被害人對於本判決如有不服，請書
具不服之理由狀，請求檢察官上訴者，其上訴期間之計算係以檢
察官收受判決正本之日期為準。
                              書記官  陳憶萱
中    華    民    國    98    年    12    月    15    日
附錄論罪科刑法條
中華民國刑法第305條
以加害生命、身體、自由、名譽、財產之事，恐嚇他人致生危害
於安全者，處2年以下有期徒刑、拘役或3百元以下罰金。


司法院資訊處製作；財團法人民間司法改革基金會備份。
